臺灣桃園地方法院民事簡易判決
111年度桃簡字第1666號
原      告  胡銘豪  
被      告  鍾昭鑑  


上列當事人間請求損害賠償事件，本院於民國111年11月9日言詞
辯論終結，判決如下：
    主    文
一、被告應給付原告新臺幣180,777元，及自民國111年8月23日
    起至清償日止，按年息百分之五計算之利息。
二、訴訟費用（除減縮部分）由被告負擔。
三、本判決得假執行。
    事實及理由
壹、程序方面：
    按簡易訴訟之訴狀送達後，原告不得將原訴變更或追加他訴
    ，但擴張或減縮應受判決事項之聲明者，不在此限，民事訴
    訟法第436 條第2 項適用第255 條第1 項但書第3 款定有明
    文。經查，原告起訴請求：「被告應給付原告新臺幣（下同
    ）264,820元，及自起訴狀繕本送達翌日起至清償日止，按
    週年利率5 ％計算之利息」（見本院卷第5頁），嗣於民國11
    1年11月9日言詞辯論期日變更訴之聲明為：「被告應給付原
    告180,777元，及自繕本送達翌日起至清償日止，按週年利
    率5 ％計算之利息」（見本院卷第72頁），核為減縮應受判
    決事項之聲明，應予准許。
貳、實體方面：
一、原告主張：被告於111年3月21日14時48分許前某時，駕駛車
    牌號碼000-00號自用大貨車（下稱肇事車輛），沿國道1號
    高速公路輔助內側車道由北往南之方向行駛，於同日14時48
    分許，行經國道1號高速公路南向50.9公里處時，因未保持
    安全距離而自後撞擊訴外人彭新勝駕駛之車牌號碼000-0000
    號自用小客車（下稱A車），A車遭撞擊後往前追撞原告所有
    之車牌號碼000-0000號自用小客車（下稱系爭車輛），系爭
    車輛復再向前撞擊訴外人賴清誥駕駛之車牌號碼000-0000號
    自用小客車（下稱系爭交通事故），致系爭車輛受有損害，
    而支出修繕費用264,820元（含工資169,367元及零件費用95
    ,453元），而上開修繕費用經計算、扣除零件折舊之費用後
    ，爰依民法侵權行為之法律關係，提起本件訴訟，並聲明：
    如主文第1 項所示。
二、被告則以：當初是因A車切入車道後，造成肇事車輛與A車間
    之車距過短，A車又緊急煞車，所以才會發生系爭交通事故
    ，且系爭車輛之修繕費用與系爭車輛之殘餘價值不相當等語
    ，資為抗辯。並聲明：原告之訴駁回。
三、按故意或過失，不法侵害他人之權利者，負損害賠償責任；
    汽車、機車或其他非依軌道行駛之動力車輛，在使用中加損
    害於他人者，駕駛人應賠償因此所生之損害，民法第184 條
    第1 項前段、第191 條之2 本文分別定有明文。又汽車在同
    一車道行駛時，除擬超越前車外，後車與前車之間應保持隨
    時可以煞停之距離，道路交通安全規則第94條第1項亦定有
    明文。經查，原告主張之前開事實，有道路交通事故現場圖
    、調查表㈠、調查報告表㈡、談話紀錄表及現場照片等（見本
    院卷第42-55頁）在卷可佐，經核與原告上開所述相符。至
    被告雖以前詞置辯，惟本院勘驗A車後方之行車記錄畫面結
    果略以：於影片時間00：00秒許，A車行駛在車道上，而於0
    0：06秒許，A車開始減速，後於影片時間00：11秒許，肇事
    車輛出現在畫面中並持續往前前進，嗣於影片時間00：11秒
    許，肇事車輛向前撞擊A車等情，有行車記錄器畫面光碟及
    本院111年11月9日勘驗筆錄（見本院卷第72頁背面）附卷為
    憑，顯無被告所指A車變換車道之情；況縱如被告所辯，然A
    車於影片時間00：00秒許已行駛在輔助內側車道上，而肇事
    車輛係於影片時間00：11秒許，方與A車發生碰撞，A車縱有
    變換車道，亦與系爭交通事故之發生無因果關係，是被告上
    開所辯，洵屬無據，委無足採。是本院綜合上開各項證據調
    查結果及全辯論意旨，堪信原告之主張為真實。則原告請求
    被告負侵權行為損害賠償責任，核屬有據。
四、損害賠償之數額：
　㈠負損害賠償責任者，除法律另有規定或契約另有訂定外，應
    回復他方損害發生前之原狀，且債權人得請求支付回復原狀
    所必要之費用，以代回復原狀，民法第213 條第1 、3 項定
    有明文。又物被毀損者，被害人除得依民法第196 條行使權
    利外，亦得依第213 條第3 項請求支付回復原狀所必要之費
    用，最高法院107 年度台上字第1618號民事判決參照。債權
    人所得請求者既為回復原狀之必要費用，倘以修復費用為估
    定其回復原狀費用之標準，則修理材料以新品換舊品時，即
    應予折舊，最高法院96年度台上字第854號民事判決參照。
    另依行政院財政部發布之固定資產耐用年數表及固定資產折
    舊率表規定，汽車如非屬運輸業用客車、貨車，耐用年數為
    5 年，依定率遞減法每年折舊千分之369 ，其最後1 年之折
    舊額，加歷年折舊累計額，總和不得超過該資產成本原額之
    10分之9 。查，系爭車輛修理費用總計為264,820元（含工
    資169,367元及零件費用95,453元）乙情，有估價單、維修
    明細表及發票（見本院卷第11-19頁、第31-36頁）在卷可稽
    ，惟零件費用既係以舊換新，即應計算折舊，而系爭車輛為
    自用小客車，非屬運輸業用客車、貨車，且出廠日係106年8
    月乙節，有車號查詢汽車車籍（見本院個資卷）附卷可參，
    系爭車輛至本件車禍事故發生之111年3月21日止，已使用4
    年又8個月之期間，則揆諸上開折舊規定，零件部分費用折
    舊後之金額應為11,410元（計算式詳如附表），另加計工資
    費用169,367元，則原告得請求系爭車輛修復之費用應為118
    0,777元（計算式：11,410＋169,367＝180,777）。從而，原
    告請求被告給付180,777元，於法有據，應予准許。
　㈡被告雖辯稱系爭車輛之修繕費用過高，且與系爭車輛之殘餘
    價值不相當等語（見本院卷第72頁背面）。經查，肇事車輛
    雖係先撞擊A車，再由A車向前追撞系爭車輛，系爭車輛亦因
    此向前撞擊賴清誥駕駛之車輛，然A車、系爭車輛與賴清誥
    駕駛之車輛均因撞擊而受損嚴重等節，有現場照片及系爭車
    輛之毀損照片（見本院卷第20-30頁、第51-55頁）在卷可參
    ，足見肇事車輛斯時撞擊之力道非輕；復觀諸原告提出之估
    價單、維修明細表，修繕之內容為前、後保險桿、引擎蓋等
    處，亦均核與系爭交通事故撞擊之部位相符，被告復未指明
    該等修繕內容有何不妥，自難認原告請求之修繕費用有何不
    當之處。又參以系爭車輛係於106年8月出廠，非屬使用十餘
    年之老車，且排氣量為1556CC，衡諸一般市場行情，車價至
    少尚有數十萬元，被告僅空言指摘系爭車輛之修繕費用與系
    爭車輛之殘餘價值不相當，然未提出任何事證供本院審酌，
    則被告上開所辯，亦屬無據，不足採信。
五、末按給付無確定期限者，債務人於債權人得請求給付時，經
    其催告而未為給付，自受催告時起，負遲延責任。其經債權
    人起訴而送達訴狀，或依督促程序送達支付命令，或為其他
    相類之行為者，與催告有同一之效力；又遲延之債務，以支
    付金錢為標的者，債權人得請求依法定利率計算之遲延利息
    ，而應付利息之債務，其利率未經約定，亦無法律可據者，
    週年利率為5 ％，民法第229 條第2 項、第233 條第1 項前
    段及第203 條分別定有明文。查，本件原告請求被告給付18
    0,777元部分，係以支付金錢為標的，且無確定期限，又未
    約定利息，則被告應自受催告時起，負遲延責任，則原告就
    上述得請求之金額，併請求自起訴狀繕本送達被告之翌日即
    111年8月23日（見本院卷第58頁）起至清償日止，按年息5 
    ％計算之利息，同屬有據。
六、從而，原告依民法侵權行為之法律關係，請求被告給付如主
    文第1 項所示，為有理由，應予准許。
七、本件原告勝訴部分，係依民事訴訟法第427 條適用簡易訴訟
    程序所為被告敗訴之判決，爰依同法第389 條第1 項第3 款
    規定，職權宣告假執行。
八、訴訟費用負擔之依據：民事訴訟法第78條。
中　　華　　民　　國　　111 　年　　11　　月　　25　　日
                  桃園簡易庭  法  官  顏嘉漢
以上為正本係照原本作成。
如不服本判決，應於送達後20日內，向本院提出上訴狀並表明上
訴理由，如於本判決宣示後送達前提起上訴者，應於判決送達後
20日內補提上訴理由書（須附繕本）。
如委任律師提起上訴者，應一併繳納上訴審裁判費。   
中　　華　　民　　國　　111 　年　　11　　月　　25　　日
                              書記官  楊上毅
附表
折舊時間           金額
第1年折舊值        95,453×0.369=35,222
第1年折舊後價值    95,453-35,222=60,231
第2年折舊值        60,231×0.369=22,225
第2年折舊後價值    60,231-22,225=38,006
第3年折舊值        38,006×0.369=14,024
第3年折舊後價值    38,006-14,024=23,982
第4年折舊值        23,982×0.369=8,849
第4年折舊後價值    23,982-8,849=15,133
第5年折舊值        15,133×0.369×(8/12)=3,723
第5年折舊後價值    15,133-3,723=11,410